臺灣雲林地方法院刑事判決　　　　　　　 96年度易字第335號
公　訴　人　臺灣雲林地方法院檢察署檢察官
被　　　告　丙○○
　　　　　　　　　　國民
上列被告因竊盜案件，經檢察官提起公訴（96年度偵字第2853
號），於本院準備程序進行中，被告就被訴事實為有罪之陳述，
經合議庭裁定由法官一人獨任進行簡式審判程序，判決如下：
    主  文
丙○○踰越門扇竊盜，處有期徒刑陸月，如易科罰金，以新臺幣
壹仟元折算壹日。
    事實及理由
一、犯罪事實：
    丙○○因失業，缺錢花用，意圖為自己不法之所有，於民國
    96年05月25日上午11時許，騎乘車號DJH-016 號機車，至雲
    林縣北港鎮好收里口庄20之2 號乙○○之豬舍，攀爬豬舍前
    之鐵製欄杆大門後，侵入豬舍內，竊取乙○○所有總重量約
    120 公斤之鐵架4 塊（價值約新臺幣─下同─960 元），得
    手後據為己有，放置於其所駕駛機車腳踏板上，旋即逃逸，
    並於同日中午12時20分許，載運上開竊得鐵架，準備至資源
    回收場變賣，行經雲林縣四湖鄉施湖村雲155 號公路東庄寮
    段時為警查獲，並扣得鐵架4 塊，而悉上情。
二、程序部分：
    本件被告丙○○所犯為死刑、無期徒刑、最輕本刑為3 年以
    上有期徒刑以外之罪，被告於準備程序中均就被訴事實為有
    罪之陳述，經法官告知簡式審判程序之旨，並聽取公訴人、
    被告之意見後，合議庭認為適宜，依刑事訴訟法第273 條之
    1 第1 項規定，裁定進行簡式審判程序。又刑事訴訟法第15
    9 條第1 項規定：被告以外之人於審判外之言詞或書面陳述
    ，除法律有規定者外，不得作為證據。惟同條第2 項例外規
    定：法院以簡式審判程序，不適用之。故本件不適用傳聞排
    除法則有關限制證據能力之相關規定。並得依同法第310 條
    之2 之準用同法第454 條之規定製作略式判決書，僅需記載
    犯罪事實、證據名稱及應適用之法條，並得以簡略方式為之
    。
三、認定犯罪事實所憑之證據及理由：
(一)、被害人乙○○之警詢筆錄（見警卷第4頁至第5頁）。證明：
    被告於上揭時、地，所竊取之4塊鐵架，重約120公斤，價值
    約960元，是其所有。
(二)、贓物認領保管單1紙（見警卷第9頁）。證明：被害人乙○○
    領回遭被告竊取之4塊鐵架。
(三)、照片6張（見警卷第10頁至第12頁）。證明：被告竊取鐵架
    之現場情形、被告所攀爬之鐵製欄杆大門等。
(四)、被告於警詢及檢察官面前之供述筆錄（見警卷第1頁至第3頁
    、96年度偵字第2853號卷第6頁至第7頁）。證明：被告因缺
    錢購買三餐，於上揭時、地，至被害人乙○○所有位於雲林
    縣北港鎮好收里口庄20之2 號豬舍，攀爬鐵製欄杆大門進入
    豬舍行竊，竊得4 塊鐵架，載運變賣途中為警查獲。
(五)、被告於本院審理時之自白。
(六)、被告自白與上述積極證據相符，顯屬真實。本件事證明確，
    被告竊盜犯行洵堪認定，自應依法論科。
三、論罪科刑之理由：
(一)、按刑法第321 條第1 項第2 款規定將門扇、牆垣、其他安全
    設備並列，則所謂門扇係專指門戶而言，應屬狹義─指分隔
    住宅或建築物內外之間之出入口大門而言，而所謂其他安全
    設備，係指門扇、牆垣以外，依通常觀念足認防盜之一切設
    備而言，如電網、門鎖、以及窗戶等是（臺灣高等法院暨所
    屬法院72年度法律座談會刑事類第28號提案研討結果參照）
    ，又所謂「毀越門扇」，係指「毀壞」及「踰越」而言。本
    件被害人乙○○所有之豬舍鐵製欄杆大門，係分隔該豬舍及
    其附連環繞土地與道路間出入口之大門，屬供防盜所設之門
    扇，而非安全設備，被告徒手攀爬越過該鐵製欄杆大門，進
    入被害人乙○○之豬舍內行竊，核其所為，係犯刑法第321
    條第1 項第2 款之踰越門扇竊盜罪，起訴意旨認被告此部分
    所為，係構成踰越安全設備竊盜之加重竊盜態樣，容有誤會
    ，附此敘明。
(二)、本院審酌，被告前有槍砲彈藥刀械管制條例、違反動產擔保
    交易法、毒品等犯罪前科，素行不佳，被告年輕力壯，不思
    找尋穩定工作，以維持固定收入，竟於失業時，意圖不勞而
    獲，竊取被害人乙○○財物，變賣得款花用，殊不可取，惟
    被告坦承犯行，犯後態度良好，其前未有竊盜前科，並非慣
    以竊盜獲取不法所得之人，且其此次竊盜之動機，係因失業
    缺錢，無力購買三餐，犯罪動機尚屬情有可原，惡性亦不重
    ，所竊取之鐵架4 塊價值不高，又已交被害人乙○○領回，
    犯罪所生損害不大，以徒手攀爬鐵製欄杆大門方式，進入無
    人看管之豬舍竊取鐵架，犯罪手段尚稱平和，犯罪情節亦非
    重大，被告為國中肄業，教育程度不高，家中尚有一名智能
    不足，重度殘障之母親有賴其照僱，家境堪憐，被害人乙○
    ○亦同情被告之處境，到庭表示願意原諒被告，希望對被告
    從輕判刑，及其他一切情狀，量處如主文所示之刑，並諭知
    易科罰金之折算標準。
四、應適用之法律：
(一)、刑事訴訟法第273 條之1 第1 項、第299 條第1 項前段、第
    310 條之2 、第454 條。
(二)、刑法第321 條第1 項第2 款、第41條第1 項前段。
本案經檢察官甲○○到庭執行職務。
中　　華　　民　　國　　96　　年　　8 　　月　　6 　　日
                  刑事第四庭    法  官  李秋瑩
以上正本證明與原本無異。
如不服本判決，應於判決送達後10日內向本院提出上訴狀（須附
繕本）。
                                書記官　邱明通
中　　華　　民　　國　　96　　年　　8 　　月　　6   　日
附錄本案論罪科刑法條全文
中華民國刑法第321條
（加重竊盜罪）
犯竊盜罪而有左列情形之一者，處 6 月以上、 5 年以下有期徒
刑：
一  於夜間侵入住宅或有人居住之建築物、船艦或隱匿其內而犯
    之者。
二  毀越門扇、牆垣或其他安全設備而犯之者。
三  攜帶兇器而犯之者。
四  結夥三人以上而犯之者。
五  乘火災、水災或其他災害之際而犯之者。
六  在車站或埠頭而犯之者。
前項之未遂犯罰之。
